臺灣基隆地方法院刑事判決　　　　　　　96年度簡上字第76號
公　訴　人　臺灣基隆地方法院檢察署檢察官
上　訴　人
即　被　告　乙○○
上列上訴人即被告因傷害案件，不服本院基隆簡易庭中華民國96
年3 月1 日96年度基簡字第156 號第一審簡易判決（聲請案號：
臺灣基隆地方法院檢察署96年度偵字第770 號），提起上訴，本
院第二審合議庭判決如下：
    主  文
上訴駁回。
乙○○緩刑貳年。
    事  實
一、乙○○與丙○○曾係同事關係，2 人前因工作關係而發生口
    角爭執。民國95年12月1 日下午5 時許，乙○○在所任職之
    基隆市○○區○○路4 之2 「燁揚金屬有限公司」門口，見
    丙○○走出公司，竟基於傷害之故意，徒手毆打丙○○1 拳
    ，致丙○○受有右眼下眼皮撕裂傷之傷害。
二、案經丙○○訴請臺灣基隆地方法院檢察署檢察官偵查後聲請
    簡易判決處刑。
    理  由
壹、程序事項：
    按被告以外之人於審判外之言詞或書面陳述，除法律有規定
    者外，不得作為證據；又被告以外之人於審判外之陳述，雖
    不符合同法第159 條之1 至第159 條之4 之規定，但經當事
    人於審判程序同意作為證據，法院審酌該言詞陳述或書面陳
    述作成時之情況，認為適當者，亦得為證據。當事人、代理
    人或辯護人於法院調查證據時，知有第159 條第1 項不得為
    證據之情形，而未於言詞辯論終結前聲明異議者，視為有前
    項之同意，刑事訴訟法第159 條第1 項及第159 條之5 分別
    定有明文。查證人丙○○於檢察事務官調查時之陳述、證人
    邱漢光於檢察官偵查中之證言及證人丙○○之診斷證明書等
    證據，核均屬傳聞證據，惟當事人雖知上開證據資料為傳聞
    證據，但於本院準備程序及審判期日中均表示無意見而不予
    爭執，且迄至言詞辯論終結前亦未再聲明異議，本院審酌上
    開證據資料製作時之情況，尚無違法不當及證明力明顯過低
    之瑕疵，亦認為以之作為證據應屬適當，故揆諸前開規定，
    爰逕依刑事訴訟法第159 條之5 規定，認前揭證據資料均例
    外有證據能力，合先敘明。
貳、實體事項：
一、上揭事實，業據上訴人即被告乙○○於本院審理時坦承不諱
    ，核與證人即告訴人丙○○於檢察事務官調查中證述之情節
    大致相符，並據目擊證人邱漢光於檢察官偵查中結證明確，
    並有丙○○之診斷證明書1 紙在卷可稽，被告自白核與事實
    相符，應可採信。本案事證明確，被告傷害犯行洵堪認定，
    應依法論科。
二、核被告所為，係犯刑法第277 條第1 項之傷害罪。原審審酌
    被告竟因細故，徒手傷害證人即被害人丙○○，且迄未與證
    人達成和解，賠償證人損害，惟證人受傷害程度非鉅，被告
    前無犯罪紀錄，又於偵查中已表示悔意等一切情狀，適用刑
    法第277 條第1 項、第41條第1 項前段，刑法施行法第1 條
    之1 之規定，量處被告拘役20日，如易科罰金，以新臺幣2,
    000 元折算1 日，其認事用法均無不合，量刑亦屬妥適。被
    告雖以證人於96年2 月15日業已具狀撤回告訴，原審漏未審
    酌，猶於96年3 月1 日逕為實體判決，於法未合云云為由提
    起上訴。然查，證人於96年2 月15日書具聲請撤回告訴狀，
    並於翌日提出由臺灣基隆地方法院檢察署收受，該署收受後
    以96年3 月15日基檢玲篤96偵770 字第5430號函送本院，本
    院於96年3 月15日收受此函，本院刑事科則於翌日收到此函
    並轉由原審承審法官收受辦理，有前揭臺灣基隆地方法院檢
    察署函及所附證人聲請撤回告訴狀在卷可憑，是原審收受證
    人撤回告訴狀之時間，顯係在原審判決日期之後，自無被告
    所指於判決時漏未審酌證人業已撤回告訴之情形，被告之上
    訴核無理由，應予駁回。
三、末查，被告前未曾受有期徒刑以上刑之宣告，有臺灣高等法
    院被告前案紀錄表1 份在卷可按，本院審酌被告一時失慮，
    始犯下本案，犯罪情節尚屬輕微，犯罪後已與告訴人達成和
    解，信其經此偵、審程序，當知所警惕，而無再犯之虞，因
    認原審對其所宣告之刑，以暫不執行為適當，爰併予宣告緩
    刑2 年，以勵自新。
據上論斷，應依刑事訴訟法第455條之1 第1項、第3項、第368條
，刑法第74條第1項第1款，判決如主文。
本案經檢察官甲○○到庭執行職務。
中　　華　　民　　國　　96　　年　　5 　　月　　30　　日
                  刑事第一庭審判長法  官  王敏慧
                                  法  官  許心
                                  法  官  劉桂金
以上正本證明與原本無異。
不得上訴。
中　　華　　民　　國　　96　　年　　5 　　月　　30　　日
                                  書記官  鄧順生
